# 关于房地产企业延期交房造成的过渡期补贴账务处理

提问人：151330243 时间：2020-02-25 08:05:29
陈老师您好：
想咨询下您，对于房地产企业就拆迁安置房由于种种原因造成延期交付而支付的补偿费是否可以计入开发成本呢，还是需要计入营业外支出。延期交付补偿费为 30 元/㎡，每延期半年支付一次。
谢谢陈老师。

回答人：chenyiwei
此类支出不能增加开发项目日后对外销售的价值，故不满足确认为资产的条件，应在发生时直接计入管理费用或者营业外支出处理。